【裁判字號】    99,訴,780
【裁判日期】    990707
【裁判案由】    違反槍砲彈藥刀械管制條例
【裁判全文】
臺灣高雄地方法院刑事判決               99年度訴字第780號
公  訴  人  臺灣高雄地方法院檢察署檢察官
被      告  乙○○
指定辯護人  本院公設辯護人蘇鴻吉
上列被告因違反槍砲彈藥刀械管制條例案件，經檢察官提起公訴
（98年度偵字第35681 號），本院判決如下：
    主  文
乙○○未經許可，寄藏可發射子彈具有殺傷力之改造手槍，累犯
，處有期徒刑壹年拾月，併科罰金新臺幣貳萬元，罰金如易服勞
役，以新臺幣壹仟元折算壹日。扣案仿BERETTA 廠M9型半自動手
槍之改造手槍壹把（槍枝管制編號：0000000000號，
含彈匣壹個）沒收。
    事  實
一、乙○○前因妨害風化案件，經臺灣高等法院高雄分院以95年
    度上訴字第566 號判處有期徒刑1 年確定，嗣經同院以96年
    度聲減字第65號減為有期徒刑6 月確定，於民國96年7 月16
    日減刑出監，（95年11月16日入監，刑期起算日為95年10月
    31日）仍不知悔改。
二、乙○○明知具有殺傷力之其他可發射金屬或子彈之各式槍枝
    ，均係槍砲彈藥刀械管制條例第4 條第1 項第1 款所列之管
    制物品，非經主管機關許可不得持有、寄藏，竟基於寄藏具
    有殺傷力之其他可發射子彈之槍枝之犯意，於95年7 月間某
    日，在高雄縣鳳山市○○街25號1 樓大門外，受真實姓名、
    年籍不詳，綽號「月峰」之成年友人之兄即真實姓名、年籍
    不詳，綽號「阿龍」之成年男子所託，寄放具殺傷力之仿
    BERETTA 廠M9型半自動手槍製造之槍枝、換裝土造金屬槍管
    之改造手槍1 把（槍枝管制編號0000000000號，含彈匣1 個
    ），乙○○隨將上開改造手槍1 把（含彈匣1 個）藏放於其
    位於高雄市前鎮區○○○路449 號9 樓租屋處之逃生梯變電
    箱內。迄98年11月25日下午4 時50分許，因乙○○另涉違反
    毒品危害防制條例案件，於高雄市○○區○○路與建興路交
    岔路口經警盤查當場逮捕，於派出所製作警詢筆錄時，即在
    其受寄藏而持有上開改造手槍1 把（含彈匣1 個）之犯行被
    有偵查犯罪權限之公務員知悉前，主動坦承供出上情向員警
    自首報繳上開改造手槍及彈匣，隨即於同日夜間6 時5 分許
    自願帶同員警前往上開藏放地點搜索，起出上開改造手槍1
    把（含彈匣1 個）扣案，始悉上情，並接受裁判。
三、案經高雄市政府警察局三民第二分局報告臺灣高雄地方法院
    檢察署檢察官偵查起訴。
    理  由
一、程序部分
    按法院或檢察官依刑事訴訟法第208 條規定囑託醫院、學校
    或其他相當之機關、團體為鑑定時，祇須其以言詞或書面提
    出之鑑定報告，符合刑事訴訟法第206 條第1 項、第208 條
    所規定之形式要件，即具有證據能力，此即屬於刑事訴訟法
    第159 條第1 項所稱「法律有規定」之特別情形（最高法院
    96年度台上字第6842號判決意旨參照）。本件扣案之槍枝，
    經內政部警政署刑事警察局鑑驗，並經該鑑定機關以內政部
    警政署刑事警察局99年1 月6 日刑鑑字第0980168852號鑑驗
    書及所附鑑定照片報告在卷，合於刑事訴訟法第206 條第1
    項、第208 條所規定之形式要件，自有證據能力。
二、訊據被告對於上揭犯罪事實均坦承不諱，並有其帶同員警前
    往起出上開改造手槍1 把（含彈匣1 個）時所出具自願受搜
    索同意書及搜索扣押筆錄及查獲槍彈經過之現場照片與扣案
    物品照片在卷可稽，以及之上開改造手槍1 把（含彈匣1 個
    ）扣案足憑。且扣案之上開改造手槍1 把（含彈匣1 個，槍
    枝管制編號：0000000000號），經送內政部警政署刑事警察
    局鑑定結果，認係改造手槍，由仿BERETTA 廠M9型半自動手
    槍製造之槍枝，換裝土造金屬槍管而成，擊發功能正常，可
    供擊發適用子彈使用，認具殺傷力，此有該局99年1 月6 日
    刑鑑字第0980168852號鑑驗書1 份存卷可查（見偵卷第11頁
    ），是已足認扣案之上開改造手槍1 把確為可發射子彈具有
    殺傷力之改造手槍無疑。綜上事證，足認被告之自白與事實
    相符，堪以採信，本案事證明確，被告犯行堪以認定，應依
    法論科。
三、按未經許可持有槍彈為繼續犯，於其終止持有之前，犯罪行
    為仍在繼續實施之中，其間法律縱有變更，但其行為既繼續
    實施至新法施行以後，自無行為後法律變更，應為新舊法比
    較之問題，而應適用其行為終止時之現行槍砲彈藥刀械管制
    條例及刑法論處（最高法院89年度臺非字第186 號判決意旨
    參照）。是本件被告未經許可持有槍枝之行為，既繼續至98
    年11月25日，始因為警查獲而終止，自應以98年11月25日為
    有無行為後法律變更應為新舊法比較之基準日，而就本件應
    適用之刑法及槍砲彈藥刀械管制條例之相關規定觀之，尚無
    應為新舊法比較之問題，合先敘明。核被告乙○○所為，係
    犯槍砲彈藥刀械管制條例第8 條第4 項之非法寄藏可發射子
    彈具有殺傷力之槍枝罪。又被告有如上揭事實欄所列前案及
    執行紀錄，有被告之臺灣高等法院被告前案紀錄表在卷可按
    ，其寄藏槍枝罪屬行為繼續之繼續犯，其寄藏後至查獲為止
    ，犯罪行為均在繼續中，違法性及可罰性亦未可終止，所為
    故意寄藏犯行橫跨前案有期徒刑執行完畢之前後，既未逾5
    年，仍屬累犯（最高法院89年台上字第392 號判決意旨可資
    參照），應依刑法第47條第1 項規定加重其刑。查被告係因
    另案違反毒品危害防制條例案件經警盤查，復於警詢時主動
    向警員供述其上開受託寄藏改造手槍（含彈匣）等情向警員
    報繳，是其於受寄藏可發射子彈具有殺傷力之槍枝之犯行為
    有偵查犯罪權限之公務員知悉前，主動自首並全數報繳所持
    有之扣案改造手槍（含彈匣），顯有槍砲彈藥刀械管制條例
    第18條第1 項前段規定之適用，即應減輕其刑。被告同時具
    有刑之加重及減輕事由，應依刑法第71條第1 項之規定先加
    後減之。
四、爰審酌被告未經許可，非法寄藏扣案之改造手槍1 把（含彈
    匣1 個），對社會治安潛在危害甚鉅，持有時間亦超過1 年
    ，並非短暫，然其係自首犯罪，犯後始終坦承犯行並多次表
    達悔悟之意，並斟酌其未持扣案之改造手槍（含彈匣）犯罪
    或取得其他不法利益，暨其大學肄業之智識程度、行為時本
    在飯店當清潔員工，每月收入約35000 至38000 元之生活狀
    況、受好友之兄所託始罹刑章，及如上揭事實欄所載之前案
    與執行紀錄，有其臺灣高等法院被告前案紀錄表在卷可憑等
    一切情狀，量處如主文所示之刑，並就併科罰金部分，另諭
    知易服勞役之折算標準。
五、末查，扣案之改造手槍1 把（槍枝管制編號0000000000號，
    含彈匣1 個），業經鑑定具有殺傷力，已詳如上述，自屬違
    禁物，不問屬於犯罪行為人與否，應依刑法第38條第1 項第
    1 款之規定諭知沒收。
據上論斷，應依刑事訴訟法第299 條第1 項前段，槍砲彈藥刀械
管制條例第8 條第4 項、第18條第1 項前段，刑法第11條前段、
第47條第1 項、第42條第3 項、第38條第1 項第1 款，判決如主
文。
本案經檢察官甲○○到庭執行職務
中    華    民    國    99    年    7     月    7     日
                  刑事第十四庭  審判長法  官    陳銘珠
                                      法  官    林揚奇
                                      法  官    張凱鑫
上正本證明與原本無誤。
如不服本判決，應於收受送達後10日內向本院提起上訴。
中    華    民    國    99    年    7     月    7     日
                                      書記官    董明惠
附錄本案論罪科刑法條
槍砲彈藥刀械管制條例第8條
未經許可，製造、販賣或運輸鋼筆槍、瓦斯槍、麻醉槍、獵槍、
空氣槍或第4條第1項第1款所定其他可發射金屬或子彈具有殺傷
力之各式槍砲者，處無期徒刑或5年以上有期徒刑，併科新臺幣
1000萬元以下罰金。
未經許可，轉讓、出租或出借前項所列槍枝者，處5年以上有期
徒刑，併科新臺幣1000萬元以下罰金。
意圖供自己或他人犯罪之用，而犯前2項之罪者，處無期徒刑或
7年以上有期徒刑，併科新臺幣1000萬元以下罰金。
未經許可，持有、寄藏或意圖販賣而陳列第1項所列槍枝者，處
3年以上10年以下有期徒刑，併科新臺幣700萬元以下罰金。
第1項至第3項之未遂犯罰之。

司法院資訊處製作；財團法人民間司法改革基金會備份。
